Endereco

Rua Doutor José Bento Corrêa, 545 Bairro Protásio Alves, CEP: 91450-030 Rio Grande do Sul, Porto Alegre

Tiago O. de Farias

Analista de Sistemas PHP

Sobre Mim

Tiago Oliveira de Farias nasceu em 12/09/1985, possui 31 anos, casado mas sem filhos. Já cursou por alguns anos Engenharia de Produção na PUC/Porto Alegre mas não concluiu.

Há alguns anos se empenha no estudo e aplicação de princípios S.O.L.I.D/GRASP, refatoração de código e mais recentemente tem se dedicado ao estudo de Domain-Driven design o qual também foi tema do trabalho de conclusão da pós-gradução. Também é o moderador no facebook do grupo de Laravel Framework no Rio Grande do Sul.

E-mail

Telefones 51 9292 2705

51 3018 1864

tiago.farias.poa@ gmail.com

Formação

2014 - 2016 Pós-Graduação: Sist. de Informação com Métodos Ágeis UniRitter

> Tópicos principais: Práticas de Desenvolvimento Ágil, Design Patterns, Smells e Refatoring, Arquiteturas para Web, Testes Ágeis de Software, Gerência de Projetos, Agile Coaching e Mentoring.

> Título do Artigo: "Aplicação de Domain-Driven Design no Gerenciamento de GRU de Cronotacógrafo no Inmetro/RS".

Orientador: M.e. Guilherme Silva de Lacerda.

Endereço: Rua Orfanotrófio, 555 - Alto Petrópolis, Porto Alegre/RS

Web & Git

github.com/tofarias bitbucket.org/tiagofarias tiagoodefarias.wordpress facebook.com/laravelrgs

2010 - 2013 Graduação: Análise e Desenvolvimento de Sistemas

Faculdades QI Tópicos principais: Serviços para Web, Gestão de Projetos, Segurança de Software, Engenharia de Software, Desenvolvimento Java O.O.

Endereço: Av. Julho de Castilhos, 435 - Centro, Porto Alegre/RS

Programação

PHP	JavaScript
Laravel	Jquery
TDD/DDD	Ajax
S.O.L.I.D	Vue.js
M.V.C	AngularJs
Doctrine ORM	NodeJs
CakePHP	
Silex Framework	
WebServices	

Bando de Dados

Oracle MySql Sql Server Outros

Git, SVN

Zend Expressive Zend Diactoros Zend Stratigility

2008 - 2010 Técnico: Informática.

Endereço: Av. Assis Brasil, 3312 - Porto Alegre/RS

Experiência

03/2015 - hoje Programador

> Alocado no cliente Inmetro. Atua principalmente com a linguagem PHP (CakePHP) e banco de dados Oracle no projeto Cronotacógrafo. Realiza desde o levantamento de requisitos através de entrevistas com usuário até a análise de impacto juntamente com os administradores de banco de dados.

08/2013 - 03/2015 Analista de Sistemas

Construtora Pelotense

Faculdades QI

Atuou no desenvolvimento de sistema web interno que tem por objetivo gerenciar contratos e faturas das obras. O módulo de faturas é carregado com informações da base de dados (SQL Server) gerenciada pelo sistema da TOTVS: RM e Fluxos. Desenvolveu com PHP (Laravel), TDD, Git, em ambiente linux juntamente com banco de dados MySql.

Sistemas **Operacionais** GNU/Linux ★★★★

Windows ★★★★

Espanhol *** Inglês ★★★★

01/2013 - 08/2013 Programador de Computador

Constat

Atuou principalemten com a linguagem PHP. Responsável por desenvolver soluções para o produto Qualitor e seus módulos. Realizava análise de requisitos, documentação de projeto, desenvolvimento com TDD e gerência de configuração.